【裁判字號】    97,基簡,506
【裁判日期】    970715
【裁判案由】    清償債務
【裁判全文】
臺灣基隆地方法院民事判決             97年度基簡字第506號
原      告  合作金庫商業銀行股份有限公司
法定代理人  乙○○
訴訟代理人  周效何
            丙○○
被      告  甲○○
上列當事人間請求清償債務事件，本院於民國97年7月1日言詞辯
論終結，判決如下：
    主  文
被告應給付原告新臺幣壹拾柒萬陸仟陸佰肆拾元，及自民國九十
七年五月七日起至清償日止，按週年百分之三點七計算之利息，
暨自民國九十七年六月八日起至清償日止，逾期在六個月以內者
，按上開利率百分之十，逾期超過六個月以上部分，按上開利率
百分之二十計算之違約金。
訴訟費用新臺幣壹仟捌佰捌拾元由被告負擔。
本判決得假執行；但被告如以新臺幣壹拾柒萬陸仟陸佰肆拾元預
供擔保，免為假執行。
    事實及理由
一、按訴狀送達後，原告不得將原訴變更或追加他訴，但擴張或
    減縮應受判決事項之聲明者，不在此限，民事訴訟法第 255
    條第1項第3款定有明文。原告原起訴主張被告應給付原告新
    臺幣（下同）191,436元，及分別自民國97年3月7日、97年4
    月8日起之利息、違約金，之後減縮為176,640元，及分別自
    97年5月7日、97年6月8日起之利息、違約金，核與上開法條
    相符，合先敘明。
二、原告主張：被告於民國92年4月7日向原告借款新臺幣（下同
    ）600,000元，約定借款期間為7年，自92年4月7日起至99年
    4月7日止，以每1個月為1期依年金法分84期平均攤還本息，
    利息依原告定儲指數利率加碼年息1.1%按月計付，並隨原告
    定儲指數利率機動調整，如未按期攤還本息，即喪失期限利
    益，並應自逾期之日起在6個月以內者，按借款利率10%，超
    過6個月者，按借款利率20%計付違約金。不料被告未依約還
    款，尚積欠本金 176,640元及利息、違約金未清償，為此提
    起本訴，求為判決如主文第1項所示。
三、經查原告主張之事實，業據其提出借據、其他約定事項、借
    戶全部資料查詢單等件影本為證，且為被告所不爭執，原告
    之主張自堪信屬實。從而，原告依消費借貸契約請求被告給
    付如主文第 1項所示之金額及利息、違約金，為有理由，應
    予准許。被告雖稱無能力一次清償，請求按原契約分期攤還
    本息，事屬原告權利，非本院所能審究，應由兩造另行協商
    ，附此敘明。
四、本件係民事訴訟法第427條第 1項所定之標的金額500,000元
    以下之財產權訴訟，本院為被告敗訴之判決，應依職權宣告
    假執行，並依同法第392條第2項規定，依職權宣告被告預供
    擔保，而免為假執行。
五、本件訴訟費用即第1審裁判費1,880元，由被告負擔。
中    華    民    國    97    年    7     月    15    日
                  基隆簡易庭法  官  陳湘琳
以上正本係照原本作成。
對於本件判決如有不服，應於收受送達後20日內向本院提出上訴
書狀，上訴於本院合議庭，並按他造當事人之人數附具繕本。
中    華    民    國    97    年    7     月    15    日
                            書記官  張宏賓


司法院資訊處製作；財團法人民間司法改革基金會備份。
